臺灣彰化地方法院刑事判決　　　　　　　　　　　　　九十一年度訴字第八九九號
　　公　訴　人　臺灣彰化地方法院檢察署檢察官
　　被　　　告　甲○○
右列被告因違反毒品危害防制條例案件，經檢察官提起公訴（九十一年度毒偵緝字第
二一九號），本院判決如左：
    主  文
甲○○連續施用第一級毒品，累犯，處有期徒刑捌月，扣案之第一級毒品海洛因貳包
（淨重共壹點壹玖公克）沒收銷燬之；又連續施用第二級毒品，累犯，處有期徒刑柒
月；應執行有期徒刑壹年貳月，扣案之第一級毒品海洛因貳包（淨重共壹點壹玖公克
）沒收銷燬之。
    事  實
一、甲○○前曾於民國八十三年間，因違反肅清煙毒條例案件，經本院判處有期徒刑
    三年一月確定，甫於八十七年二月十六日因假釋期滿，未經撤銷，以已執行完畢
    論。又其前因施用毒品案件，經觀察、勒戒後，認無繼續施用毒品之傾向，經臺
    灣彰化地方法院檢察署檢察官於八十九年十一月二十九日，以八十九年度毒偵字
    第五六八三號不起訴處分確定。詎其仍不知悔改，分別基於施用第一級毒品海洛
    因及第二級毒品安非他命之犯意，於九十一年四月十三日，在其位於彰化縣埔心
    鄉○○村○○○路三九巷十七號之住處內，以針筒注射之方式，施用第一級毒品
    海洛因一次，及於九十一年四月十五日或回溯三日內某一時點，在不詳地點以不
    詳方法，施用第二級毒品甲基安非他命一次，嗣於九十一年四月十五日凌晨零時
    二十分許，在彰化縣田中鎮○路里○○路旁為警查獲，並扣得海洛因二包（合計
    淨重一點一九公克）；經依本院九十一年度毒聲字第一一九○號裁定送臺灣彰化
    看守所附設勒戒處所觀察、勒戒後，認有繼續施用毒品之傾向。
二、案經彰化縣警察局田中分局報告臺灣彰化地方法院檢察署檢察官偵查起訴。
    理  由
一、訊據被告甲○○固坦承上揭施用第一級毒品海洛因之事實，惟矢口否認曾施用甲
    基安非他命，辯稱: 伊可能是吸到甲基安非他命之二手煙，才會呈甲基安非他命
    陽性反應云云；惟查，被告於九十一年四月十五日為警查獲後所採集之尿液經送
    驗鑑定，結果確呈嗎啡及甲基安非他命陽性反應無訛，有彰化縣衛生局九十一年
    四月二十二日煙檢字第９１０６９７號煙毒尿液檢驗成績書附卷可稽；扣案之白
    色粉末二包確為第一級毒品海洛因（合計淨重一點一九公克）無誤，亦有法務部
    調查局鑑定通之書一紙附卷可憑；又查，以人體吸入安非他命後，經新陳代謝結
    果，約有百分之七十於二十四小時內自尿中排出，約百分之九十於九十六小時自
    尿中排出，最長可能不會超過四天，此有行政院衛生署藥物食品檢驗局八十一年
    二月八日（８１）藥檢壹字第００１１５６號函可稽；且尚無因吸入毒品之「二
    手煙」（即被動吸入），而致尿液驗出之案例，目前僅有被動吸入大麻之報告，
    而該項研究認為「一般吸食方示之二手煙（即被動吸入大麻）並不會使免疫抗體
    方法之檢驗呈陽性反應」，此有行政院衛生署藥物食品檢驗局八十一年二月八日
    （八一）藥檢一字第００１一一五六號覆臺灣台北地方法院函及台北榮民總醫院
    藥物諮詢中心八十一年四月六日覆台灣高等法院高雄分院八十一高分刑處字第四
    四六四號函可稽，被告於九十一年四月十五日凌晨採尿送驗呈甲基安非他命陽性
    反應，其有於九十一年四月十五日前三日間施用安非他命至少一次之犯行應可認
    定。被告前因施用毒品案件，經觀察、勒戒後，認無繼續施用毒品之傾向，經臺
    灣彰化地方法院檢察署檢察官於八十九年十一月二十九日，以八十九年度毒偵字
    第五六八三號不起訴處分確定等情，復有該不起訴處分書及刑案資料查註紀錄表
    在卷可參；另被告此次遭查獲後經依本院九十一年度毒聲字第一一九○號裁定送
    臺灣彰化看守所附設勒戒處所觀察、勒戒後，認有繼續施用毒品之傾向一節，有
    臺灣彰化看守所附設勒戒處所九十一年七月二十二日彰所戒字第０九一０００一
    七八一號函送之有無繼續施用毒品傾向證明書在卷可憑，被告犯行應堪認定。
二、核被告所為，係犯毒品危害防制條例第十條第一項、第二項之施用第一、二級毒
    品罪，其持有第一級毒品海洛因、第二級毒品安非他命之低度行為，應為施用第
    一級、第二級毒品之高度行為所吸收，均不另論罪；再其所犯上開二罪間，犯意
    各別，行為互異，應分論併罰。被告前曾於八十三年間，因違反肅清煙毒條例案
    件，經本院判處有期徒刑三年一月確定，甫於八十七年二月十六日因假釋期滿，
    未經撤銷，視為已執行完畢，有本院被告全國前案紀錄表在卷可稽，於五年以內
    再犯本件有期徒刑之罪，為累犯，應依法加其刑。爰審酌被告有毒品前科，竟不
    加警惕、犯罪動機、目的、手段、所生之危害及犯後之態度等一切情狀，量處如
    主文所示之刑，並定應執行之刑，以示懲儆。扣案之第一級毒品海洛因二包（淨
    重共一點一九公克），為查獲之毒品，併應依毒品危害防制條例第十八條第一項
    前段依法宣告沒收並銷燬之。
據上論斷，應依刑事訴訟法第二百九十九條第一項前段，毒品危害防制條例第十條第
一項、第二項、第十八條第一項前段，刑法第十一條前段、第四十七條，判決如主文
。
本案經檢察官羅美秀到庭執行職務。
中　　華　　民　　國　　九十一　　年　　　十　　　月　　　　二十三　　　日
                                臺灣彰化地方法院刑事第二庭
                                    法　　　官  吳俊螢
右正本證明與原本無異。
如不服本判決，應於送達後十日內向本院提出上訴狀(須附繕本)。
告訴人或被害人對於判決如有不服具備理由請求檢察官上訴者，其上訴期間之計算係
以檢察官收受判決正本之日期為準。
                                    法院書記官
中　　華　　民　　國　　八十一　　年　　　　　　　月　　　　　　　　　日
